臺灣臺東地方法院刑事判決　　　　　　　　　　　　　　九十年度訴字第二七八號
　　公　訴　人　臺灣台東地方法院檢察署檢察官
　　被　　　告　戊○○
右列被告因竊盜案件，經檢察官提起公訴（九十年度偵字第二Ｏ七七號），本院判決
如左：
    主  文
戊○○共同連續攜帶兇器毀越門扇於夜間侵入住宅竊盜，累犯，處有期徒刑壹年陸月
。並應於刑之執行前，令入勞動場所強制工作參年。
    事  實
一、戊○○前於民國（下同）七十一年犯竊盜罪，經臺灣高雄地方法院判處有期徒刑
    五月確定；七十三年犯竊盜罪，經臺灣高雄地方法院判有期徒刑八月確定；七十
     七年間犯竊盜罪，經原審法院判處有期徒刑一年六月確定，再經原審法院裁定?
    為有期徒刑九月確定；七十九年間犯竊盜罪，經臺灣高等法院臺中分院判處有期
    徒刑一年十月，並於刑之執行前，令入勞動場所強制工作確定，均經執行完畢；
    又八十四年間犯竊盜罪，經臺灣高等法院高雄分院判處有期徒刑二年二月，並於
    刑之執行前，令入勞動場所強制工作三年確定，於八十九年二月十六日假釋出獄
    ，至八十九年八月十七日假釋期滿，以已執行論，其有犯罪之習慣，仍不知悛悔
    ，其因缺錢花用，遂與乙○○（另案審結）共同基於意圖為自己不法所有之犯意
    聯絡，於九十年八月十四日晚上八時三十分許，騎乘乙○○之弟吳俊廷所有車號
    ＮＭＷ－六二三號機車，至台南市○○街一０三巷二三弄八號丙○○住處前，並
    推由戊○○騎乘機車擔任把風及接應工作，乙○○則持戊○○所有客觀上具有危
    險性堪為兇器之鐵橇一支破壞該宅大門後，侵入該宅內竊取丙○○所有如附表所
    示之物，得手後正欲離去時，適丙○○返家發現住處遭竊而報警追捕乙○○，戊○○則趁隙逃逸，嗣經警與在場民眾蔡啟東合力下始將乙○○制伏，並扣得鐵橇
    一支（業於乙○○案沒收）及如附表所示之物。戊○○復承繼前開意圖為自己不
    法所有之概括犯意，於九十年九月十四日九時至十時之間，見嘉義縣番路鄉下坑
    村菜公店一三三號民宅之房門未關，即趁四下無人之際，侵入屋內（侵入住宅部
    分未據告訴）竊取丁○○所有之嘉義縣番路鄉農會存摺一本及私章二顆（起訴書
    誤載為一枚），得手後，持該竊來之物，前往前開番路鄉農會信用部，偽以丁○○名義填寫農分會代號為0000000號、帳號為００６２７６號、支號０號
    、金額新台幣（以下同）五萬元之取款憑條一紙，再盜用上開印章其中一顆，蓋
    用印文二枚於存戶簽章欄內而偽造私文書，連同竊來之存摺提出持以行使，交付
    不知情之農會承辦人員，欲使承辦人員陷於錯誤，誤認張清流本人確有提款之意
    ，詐使該農會不知情之承辦人員交付丁○○帳戶內之存款五萬元，嗣因印文不符
    ，戊○○遂離去拿取另一顆印章再入內交予承辦人員，然因農會職員與丁○○有
    識，因而起疑欲行查證，戊○○見事跡敗露，棄下竊來贓物拔腿逃逸而詐欺未遂
    ，惟仍由該農會職員記下其所騎機車之車牌號碼報警，警方再循其車牌號碼查獲
    係戊○○所為。
二、案經嘉義縣警察局中埔分局報告臺灣嘉義地方法院檢察署呈請台灣高等法院檢察
    署檢察長核轉臺灣臺東地方法院檢察署檢察官偵查起訴。
    理  由
一、訊據被告戊○○對於右揭事實除與乙○○共同於九十年八月十四日晚上八時三十
    分許，至台南市○○街一０三巷二三弄八號丙○○住處竊盜一事，辯稱伊沒有做
    云云外，餘均坦承不諱，經查：
（一）右揭被告竊取丁○○存褶及私章，並持之欲向農會職員詐領丁○○存款之事實
      ，業據被告於偵查中及本院審理時自白不諱，核與被害人丁○○於警訊中指訴
      情節相符，並經證人周勝村證述目擊經過情形屬實，且有贓物保管書、被告偽
      造之番路鄉農會活期存款取款憑條、證人指認之檔案照片及被告所騎之機車車
      籍資料表各一紙附卷可資佐證。
（二）右揭被告與乙○○共同於九十年八月十四日晚上八時三十分許，攜帶鐵撬至台
      南市○○街一０三巷二三弄八號丙○○住處竊盜，由被告擔任把風及接應工作
      等情，亦據被告於臺灣高等法院台南分院及本院審理時供承不諱，核與共犯乙○○於臺灣台南地方法院及臺灣高等法院台南分院供述之情節相符，並經被害
      人丙○○、證人吳俊廷、蔡啟東指證明確，且有贓物清冊及贓物認領保管單各
      一份在警卷（台南市警察局第五分局刑案偵查卷宗）可稽。
（三）至共犯乙○○竊取之財物為何，查共犯乙○○於臺灣高等法院台南分院調查時
      供稱：伊不知是否有竊取男錶，然其他財物則為伊所竊無訛等語，又共犯乙○○係為警當場追捕查獲如附表所示財物，而被害人亦係自共犯乙○○為警逮捕
      現場附近，發現被竊如附表所示財物一節，已據被害人丙○○於臺灣台南地方
      法院調查時供明在卷，復參以被害人丙○○於臺灣台南地方法院調查時證稱：
      被竊如附表所示男錶係放在手錶收藏盒內，並不容易打開，其餘女錶係放在珠
      寶盒內，乙○○可能只看見珠寶盒，未見收藏盒之情。綜上各情以觀，堪認共
      犯乙○○或因行竊後急於逃逸、或因未見收藏盒內藏有男錶、或係避重就輕，
      始供稱不知是否竊取男錶，此外，共犯乙○○復不否認附表所示財物為伊遭警
      追捕後於現場所扣得之物，足認其竊得之財物包括男錶無疑。另共犯乙○○又
      辯稱並未持鐵橇破壞大門云云。然查，丙○○上開住宅大門業已上鎖，且該大
      門有被翹開痕跡，已據被害人丙○○供明在卷，共犯乙○○復坦承確有持鐵撬
      一支入內行竊乙情。足證共犯乙○○確有於上開時地，持上開鐵撬破壞丙○○
      住宅大門後，侵入上開住宅竊取如附表所示財物之事實，共犯乙○○前揭辯詞
      ，顯係事後圖卸之詞，不足採信。
（四）被告雖於本院審理時翻異前供，辯稱：係甲○○與乙○○去偷的云云。惟此已
      據證人甲○○於本院審理時堅詞否認，參以被告於本院審理時自承：伊有在外
      把風。當初是另外一人與乙○○去偷的，伊當日於機車上等待接應時有戴安全
      帽等情，亦與被害人丙○○於臺灣台南地方法院審理時證述：當時接應的人戴
      著安全帽等情相符，是足認被告當時應確係在場為把風行為無訛，其於本院審
      理時坦承後復翻異前供所辯，顯係卸責之詞，並不足採。是被告之自白與事實
      相符，罪證明確，其犯行堪以認定。
二、核被告戊○○竊取丁○○之存摺及私章之行為，係犯刑法第三百二十條之竊盜罪
    ，其持前開存摺及印章偽造丁○○簽名及盜用丁○○印章於取款條欲圖詐使農會
    不知情之承辦人員交付丁○○之存款，惟未生交付存款之結果，其詐欺行為尚屬
    未遂，其所為係犯刑法第二百十條、第二百十六條之行使偽造私文書罪及第三百
    三十九條第三項、第一項之詐欺未遂罪，其與共犯乙○○共同竊盜部分係犯刑法
    第三百二十一條第一項第一款、第二款、第三款之加重竊盜罪。其偽造私文書為
    後進而行使，偽造之低度行為應為行使之高度行為所吸收，不另論罪。其與乙○○就前開加重竊盜犯行，被告雖僅參與犯罪構成要件以外之把風行為，惟其以自
    己共同犯罪之意思為之，仍應以共同正犯論。被告先後多次竊盜犯行，時間緊接
    ，犯罪構成要件亦復相同，顯係基於概括犯意反覆為之，為連續犯，應依刑法第
    五十六條之規定論以情節較重之加重竊盜一罪，並加重其刑。又被告所犯前開行
    使偽造私文書罪、詐欺未遂罪及加重竊盜罪間，有方法與結果之牽連關係，應從
    一重之加重竊盜罪處斷。又公訴人起訴事實雖未敘及被告與共犯乙○○共同加重
    竊盜部分之犯行，然該部分事實與公訴人起訴之犯罪事實既具有連續犯之裁判上
    一罪關係，應為起訴效力所及，本院自應併予審究。又被告八十四年間犯竊盜罪
    ，經臺灣高等法院高雄分院判處有期徒刑二年二月，並於刑之執行前，令入勞動
    場所強制工作三年確定，於八十九年二月十六日假釋出獄，至八十九年八月十七
    日假釋期滿，以已執行論，有臺灣高等法院被告全國前案紀錄表可按，其受有期
    徒刑之執行完畢後，五年以內再犯有期徒刑以上之罪，為累犯，依法加重其刑。
    並遞加重之。爰審酌被告不思正途獲取財物、危害社會治安甚鉅，惟犯後坦承部
    分犯行等一切情狀，分別量處如主文所示之刑，以資儆懲。又被告有多次竊盜前
    科，已如前述，有臺灣高等法院被告全國前案紀錄表附卷可佐，被告復為本案竊
    盜犯行，其竊盜犯行頻繁，顯有犯罪習慣，而其竊盜犯行屢經刑之執行均未改正
    ，刑罰反應性既屬薄弱，單純之刑罰制裁已難達成矯治之目的，非施以保安處分
    無以為功，爰依竊盜犯贓物犯保安處分條例第三條第一項第一款之規定，諭知其
    於刑之執行前，令入勞動場所強制工作三年。
據上論斷，應依刑事訴訟法第二百九十九條第一項前段，刑法第二十八條、第五十六
條、第三百二十一條第一項第一款、第二款、第三款、第二百十條、第二百十六條、
第三百三十九條第三項、第一項、第五十五條、第四十七條，竊盜犯贓物犯保安處分
條例第三條第一項第一款、第四條，罰金罰鍰提高標準條例第一條，判決如主文。
本案經檢察官趙期正到庭執行職務。
中    華    民    國      九十一    年        九      月    二十六      日
                                    臺灣臺東地方法院刑事庭
                                        審判長法  官  蔡勝雄
                                              法  官  黃呈熹
                                              法  官  蔡世芳
右正本證明與原本無異。
如不服本判決，應於判決送達後十日內向本院提出上訴狀。（須附繕本）
「切勿逕送上級法院」
                                              書記官  陳美鄉
中    華    民    國      九十一    年        九      月    二十七      日
附記：
中華民國刑法第三百二十一條第一項第一款、第二款、第三款：
犯竊盜罪而有左列情形之一者，處六月以上五年以下有期徒刑：
一  於夜間侵入住宅或有人居住之建築物、船艦，或隱匿其內而犯之者。
二  毀越門扇、牆垣或其他安全設備而犯之者。
三  攜帶兇器而犯之者。
中華民國刑法第二百十條：
偽造、變造私文書，足以生損害於公眾或他人者，處五年以下有期徒刑。
中華民國刑法第二百十六條：
行使第二百十條至第二百十五條之文書者，依偽造、變造文書或登載不實事項或使登
載不實事項之規定處斷。
中華民國刑法第三百三十九條第三項、第一項：
意圖為自己或第三人不法之所有，以詐術使人將本人或第三人之物交付者，處五年以
下有期徒刑、拘役或科或併科一千元以下罰金。
以前項方法得財產上不法之利益或使第三人得之者，亦同。
前二項之未遂犯罰之。
